# 小批量研发产品销售的成本结转

提问人：donglj2010 时间：2019-12-03 08:00:12
各位好！
在此请教一个问题，研发阶段进入小批量产品的销售阶段，在此阶段的开票收入已经计入主营收入，对应这部分产品的研发费之前一直汇总在 “研发费” 科目中，从研发费中转出多少计入“主营业务成本” 合适呢？有什么依据吗？谢谢！

回答人：chenyiwei
这种小批量的试生产，是否表明研发中的技术尚未具备正常商业应用的条件，仍为达到最初设想的可使用状态？
如果是，则此时的小批量试生产不建议确认主营业务收入，而继续采用此前做法，按试生产产品的可变现净值冲减研发支出，变现价款与转出的产品价值之间如有差额的，计入营业外收支。这样就不存在转出多少研发支出到成本的问题。

提问人：donglj2010 时间：2019-12-04 08:00:12
谢谢陈老师，您说的很对，是研发中的技术尚未具备正常商业应用的条件，尚未达到最初设想的使用状态，但是我们现在是想确认收入，根据税审的意见，因为研发产品有收入，研发费用中直接材料不能加计扣除，建议把研发费中的直接材料转入到主营成本，很想听听您的意见。

回答人：chenyiwei
如前面回复所述，这不是正常的 “日常活动”，不建议确认收入。